臺灣臺中地方法院刑事判決　　　　　　　　　　　　　九十一年度易字第九一三號
　　公　訴　人　臺灣臺中地方法院檢察署檢察官
　　被　　　告　辰○○
右列被告因恐嚇取財等案件，經檢察官提起公訴（九十一年度偵字第三二七０號），
及移送併案審理（九十一年度偵字第八五九五號、第八八二三號），本院判決如左：
    主  文
辰○○共同連續意圖為自己不法之所有，以恐嚇使人將本人之物交付，處有期徒刑伍
年陸月。
鋼片鋸子貳支、Ｔ字型起子伍支、郵局提款卡壹張、郵政儲金簿貳本、電話紀錄壹張
、手電筒壹支、中華電信公司電話卡枚、六角扳手壹支、梅花扳手壹支、鋸子壹支
、Ｔ型起子肆支、三角挫刀貳支、固定扳手壹支、鋼片鋸子壹支、摩托羅拉牌行動電
話貳支，均沒收。
    事  實
一、辰○○曾於民國八十五年間因竊盜罪，經臺灣新竹地方法院判處有期徒刑一年二
    月，於同年十二月十六日確定；又於八十五年間因強盜案件，經臺灣臺北地方法
    院判處有期徒刑五年六月，於同年十二月二十日確定，上開二案件經裁定應執行
    有期徒刑六年六月確定，後於八十六年七月五日入監執行，嗣因罹患慢性骨髓白
    血病，於九十年六月間保外就醫（以上不構成累犯）。其因缺錢花用，竟基於意
    圖為自己不法之所有之概括犯意，自民國九十一年一月十九日晚間八時許起（起
    訴書誤寫為九十一年二月間）至九十一年二月七日下午一時許止，連續於附表一
    編號一至編號十三所示之時、地，持其所有客觀上具有危險性足以危害人之生命
    、身體之兇器Ｔ字型起子、螺絲起子各一支，先以Ｔ字型起子撬開車輛車門門鎖
    後，繼而以螺絲起子開啟電門鎖發動引擎，竊取如附表一所示之被害人等人所有
    自用小客車共十三部，其中編號四部分並竊取車內新臺幣（下同）三萬元，竊取
    得手後即將竊得車輛駛離。辰○○復基於意圖為自己不法之所有之概括犯意，從
    車上留存之車主聯絡資料，查詢車主電話、住址，以其所有000000000
    0號及0000000000號行動電話或另以公用電話，連續向如附表一編號
    一至編號十二之被害人等人恐嚇稱：應於指定之期日前，將指定之一至七萬元不
    等之金額，匯入辰○○所指示，其於作案前依報紙分類廣告，以每份八千元或六
    千元代價，向年籍不詳之成年男子所購得之后里郵局0000000—0000
    000黃佳琪帳戶、高雄林華郵局0000000—0000000王昭文帳戶
    、臺灣土地銀行太平分行０７２００５—１７０４５２江淑蓮（起訴書誤寫為０
    ７０００５—１７０４５２江淑連）等人頭帳戶內，否則即將擄人、放火燒車、
    將沙子放入車輛引擎內或剁被害人之腳筋、對被害人家人不利等語，致使被害人
    心生畏懼，辰○○待被害人將附表一編號一至十二損失財物欄之金額匯入上述帳
    戶，遂以前述人頭帳戶之提款卡利用銀行提款機將帳戶中之匯款領取，恐嚇取財
    所得共達三十九萬元（起訴書誤寫為三十七萬元）。嗣辰○○於九十一年二月七
    日晚間六時許，在臺中市○○區○○路二段一號前公用電話亭，撥打電話恐嚇被
    害人午○○時，為警當場查獲，其恐嚇取財午○○因而未遂，並扣得卡號000
    0000—0000000郵政儲金金融卡一枚、被害人聯絡電話紀錄一張、手
    電筒各一支、Ｔ字型起子二支、中華電信公司電話卡三枚，並經辰○○同意搜索
    其臺中縣豐原市○○路六九五巷廿四號十五樓之三住處，扣得鋼片鋸子二支、郵
    政儲金簿二本、Ｔ字型起子三支。
二、辰○○復承其前同一攜帶兇器竊盜及恐嚇取財之概括犯意，與乙○○（另案由本
    院判處有期徒刑拾月）共同基於意圖為自己不法所有之概括犯意聯絡，由辰○○
    提供其所有客觀上可供為兇器使用之六角扳手、梅花扳手、鋸子各一支為工具，
    並由辰○○先向姓名年籍不詳綽號「龍哥」之男子，借用世華商業銀行苓雅分行
    、帳號─00000000000號、戶名─楊再興之帳戶一個，即駕駛其所有
    車牌號碼不詳自用小客車搭載乙○○，於如附表二編號一至六號內容所示之犯罪
    時間與犯罪地點，下手竊取如附表二編號一至六號內容所示之被害人所有自用小
    客車計六部，得手後，由辰○○駕駛竊盜取得之自用小客車、乙○○則駕駛辰○
    ○所有自用小客車駛離現場；嗣乙○○、辰○○二人，再依所竊得自用小客車內
    車主或使用人所置放連絡電話，向如附表二編號一至四號被害人欄所示之被害人
    恫嚇稱須以匯款入至指定即上揭楊再興之帳戶內，始得贖回該自用小客車，如未
    匯款者，即將該自用小客車予以「殺肉」（即予以解體，販售零件）等語，以此
    加損害於該自用小客車之財產之言語恫嚇，致使上揭被害人心生畏懼，而於如附
    表二編號一至四號所示匯款欄所示之金融帳戶內轉帳如附表二匯款欄所示之金額
    入前揭楊再興之帳戶內，得款後乙○○、辰○○二人再將如附表二所示編號一至
    四號之四部小客車告知置放地點由被害人取回，恐嚇取財取得之款項中，如附表
    二編號一號部分乙○○取得五千元、如附表二編號二、三、四號三部自用小客車
    乙○○則各取得一萬元，其餘款項則由辰○○取得；嗣於九十一年三月七日下午
    九時四十分許，攜帶上開六角扳手、梅花扳手、鋸子各一支之兇器，在臺中市○
    ○○路○段三七號前，下手竊取壬○○所有而置放於該址之車牌號碼ＱＲ─八七
    一０號自用小客車得手後，離開現場時不慎撞及該址路旁王寬煌所有車牌號碼Ｍ
    Ｖ─八三三一號自用小客車，為王寬煌發現報警當場查獲乙○○一人，辰○○則
    於臺中市西屯區○○○路某不詳門牌號碼處下手竊得甲○○所有車牌號碼ＡＥ─
    二五一七號自用小客車一部。
三、辰○○復承其前同一攜帶兇器竊盜之概括犯意，與年籍姓名不詳綽號「龍哥」之
    成年男子以及林建南（另案由檢察官偵查），共同基於意圖為自己不法所有之概
    括犯意聯絡，由綽號「龍哥」之成年男子，駕駛懸掛車號為三Ｌ—二九八六號之
    偽造車牌，搭載辰○○（不知情該車懸掛偽造車牌）與林建南，於九十一年四月
    卅日凌晨三時許，至附表三所示犯罪地點，竊取附表三所示被害人所有車輛，於
    竊取車牌號碼Ｍ二—０七七七號自用小客車時，遭巡邏警員查獲，當場逮捕辰○
    ○，綽號「龍哥」男子則駕駛其所竊盜之車牌號碼Ｍ四—五一七九號自用小客車
    逃逸，現場遺留懸掛偽造車牌三Ｌ—二九八六號之自用小客車，後巡邏警員於附
    近搜尋竊嫌時，再查獲正竊取車牌號碼ＴＦＭ—０七一號機車準備逃逸之林建南
    。警方並在懸掛偽造車牌三Ｌ—二九八六號自用小客車上扣得供竊盜犯罪所用之
    Ｔ型起子四支、三角挫刀二支、固定扳手一支、鋼片鋸子一支，以及在辰○○身
    上扣得作為恐嚇取財犯罪用之摩托羅拉牌行動電話二支，以及非供犯罪用之諾基
    亞牌行動電話各一支。
四、案經臺中市警察局第五分局報請臺灣臺中地方法院檢察署檢察官偵查起訴，及臺
    中市警察局第六分局、臺中市警察局報請臺灣臺中地方法院檢察署檢察官移送併
    案審理。
    理  由
一、訊據被告辰○○對其於附表一所示之時、地，持客觀足以對生命、身體具有危險
    性之Ｔ字型起子、螺絲起子各一支，竊取附表一所示被害人等車輛，以及以恐嚇
    使被害人等將金錢交付之事實，業分別於警訊、偵查及本院審理時供認不諱，核
    與證人未○○、丙○○、子○○、癸○○○、丁○○、辛○○、地○○、卯○○
    、酉○○、張漢鍾、庚○○、午○○、劉福龍等十三人於警訊時指述情節相符，
    復有臺灣土地銀行存摺類存款憑條、被害人聯絡電話紀錄各一張、贓證物保管收
    據一紙、郵政國內匯款執據六張、照片二十三張在卷可稽，並有鋼片鋸子二支、
    Ｔ字型起子五支、郵局提款卡一張、郵政儲金簿二本、手電筒一支、中華電信公
    司電話卡三枚扣案足佐，被告此部分自白與事實相符，當可採信。
二、右揭事實二部分，據被告分別於警訊及偵查及本院審理中自白不諱，核與同案共
    犯乙○○於本院審理中供述，及證人邱紹旭、玄○○、戊○○、黃○○、壬○○
    、甲○○六人於警訊證述等情節相符，復有贓物認領保管單二紙、世華商業銀行
    苓雅分行、帳號─00000000000號、戶名─楊再興之帳戶交易明細表
    二紙、車籍作業系統─查詢認可資料二紙、車輛竊盜、車牌失竊資料個別查詢報
    表─查詢車輛認可資料七紙、現場相片八張等資料附卷可憑，並有六角扳手、梅
    花扳手、鋸子各一支扣案可資佐證，事證明確，被告犯行，堪以認定。
三、訊據被告對右揭事實三部分，矢口否認有竊盜之行為，辯稱：伊事先不知道「龍
    哥」是要去偷車，以為「龍哥」是要伊去開車，也沒有下車偷車之行為云云。惟
    查，被告於九十一年四月三十日警訊中已自承：汽車是由「龍哥」偷的，伊與林
    建南是把風，「龍哥」叫伊與林建南開車，說今天要交三部車到屏東等語，同案
    共犯林建南於警訊時亦供稱：伊係與辰○○、「龍哥」共同至該處竊取車輛等語
    ，參以被告為警查獲當時，其三人正著手竊取第二部自用小客車，若僅一人竊取
    ，要不可能同時由一人駕駛兩部車輛離開，顯見被告及同案共犯林建南已分擔竊
    盜行為之實施。此外，附表三之所示汽車，分別為案外人天○○、樺陽實業服份
    有限公司所有等語，據證人宇○○、戌○○於警訊時陳述明確，復有車籍作業系
    統─查詢認可資料二紙、車輛竊盜、車牌失竊資料個別查詢報表─查詢車輛認可
    資料二紙存卷可證，並有Ｔ型起子四支、三角挫刀二支、固定扳手一支、鋼片鋸
    子一支，及在辰○○身上扣得作為恐嚇取財犯罪用之摩托羅拉牌行動電話二支扣
    案足憑，足證被告與共同被告林建南事前對於綽號「龍哥」之男子下車是要偷車
    一事確係知情，綜上所述，被告與「龍哥」及共同被告林建南三人間，有犯意之
    聯絡及行為之分擔無訛，被告審判中辯稱：並不知情，亦未把風，乃卸責之詞，
    不足採信，被告此部分竊盜犯行，洵堪認定。
四、查扣案之六角扳手、梅花扳手、鋸子、鋼片鋸子、Ｔ字型起子、三角挫刀、固定
    扳手，均屬鐵材製造，質地堅硬，持以抵拒，當對人之生命、身體產生危害，客
    觀上應認係兇器。被告就附表一持兇器單獨竊取車輛之行為、附表二與共犯乙○
    ○二人共同持兇器竊取車輛之行為、均係犯刑法第三百二十一條第一項第三款之
    攜帶兇器加重竊盜罪；就附表三與綽號「龍哥」成年男子、林建南共同竊盜行為
    ，係犯刑法第三百二十一條第一項第三款、第四款之結夥三人攜帶兇器竊盜罪；
    其就附表一編號一至十二號勒贖被害人交付財物、附表二編號一至四號勒贖被害
    人交付財物之部分，係犯同法第三百四十六條第一項之恐嚇取財罪，就附表一編
    號十三號、附表二編號五、六號係犯刑法第三百四十六條第三項、第一項之恐嚇
    取財未遂罪。又被告就附表二與共犯乙○○共同所犯加重竊盜與恐嚇取財二罪間
    ，就附表三與綽號「龍哥」成年男子、林建南所犯之加重竊盜罪部分，均有犯意
    之聯絡，行為之分擔，均為共同正犯。被告所犯上揭加重竊盜與恐嚇取財二罪，
    先後均有數次行為，且其時間緊接，所犯罪名相同，顯係基於概括之犯意為之，
    均為連續犯，各應依刑法第五十六條之規定以一罪論，並加重其刑。再被告所犯
    上揭連續加重竊盜罪與連續恐嚇取財二罪間，有方法結果之牽連關係，為牽連犯
    ，應依刑法第五十五條規定從一重之連續恐嚇取財罪處斷。公訴意旨就被告附表
    一編號十、附表二、附表三之行為，漏未起訴，惟本院認此部分與公訴人起訴經
    判決有罪部分之右揭攜帶兇器竊盜及恐嚇取財行為，有連續犯之裁判上一罪之關
    係存在，依審判不可分原則，本院自得加以審理。爰審酌被告年輕力壯，竟不思
    以正途自食其力，而以擄車勒贖之方式強取被害人財物，嚴重影響社會治安，本
    案竊取之車輛數多達二十一輛，且其有多次竊盜前科，於判決確定後仍不知戒惕
    ，在保外就醫期間，仍一再犯案，毫無悔意，惡性重大，惟念及其於犯後坦承犯
    行，態度良好等一切情狀，量處如主文所示之刑，以示懲儆。扣案之鋼片鋸子二
    支、Ｔ字型起子五支、郵局提款卡一張、郵政儲金簿二本、電話紀錄一張、手電
    筒一支、中華電信公司電話卡三枚，係被告所有且係供犯附表一之罪所用之物；
    六角扳手、梅花扳手、鋸子各一支，為被告所有且供犯附表二之罪使用物品；Ｔ
    型起子四支、三角挫刀二支、固定扳手一支、鋼片鋸子一支、摩托羅拉牌行動電
    話二支，亦係供犯罪所用之物一節，已分據被告與同案共犯乙○○二人供承在卷
    ，爰併依刑法第三十八條第一項第二款規定宣告沒收之。
五、併案意旨另以：被告與同案共犯乙○○共同意圖為自己不法之概括犯意聯絡，另
    持事實二之六角扳手、梅花扳手、鋸子各一支，於附表四內容所示之時間、地點
    ，下手竊取如附表四內容所示被害人所有之自用小客車計三部，得手後，再向該
    三位被害人恫嚇稱：如未依約匯款至其指定之帳戶內，則將該三位被害人所有之
    如附表四內容所示之自用小客車予以解體，致使該三位被害人因而心生畏懼，而
    自如附表四所示之金融帳戶內，匯出如附表四內容所示之款項至前開楊再興所有
    帳戶內得逞，因認被告乙○○、辰○○二人就此部分亦涉有連續加重竊盜、恐嚇
    取財罪嫌等云云。公訴意旨認定被告涉有此連續加重竊盜、恐嚇取財罪嫌，係以
    被告乙○○、辰○○二人對於如附表四內容所示之三次加重竊盜、恐嚇取財犯行
    ，已據其等分別於警訊及偵查中自白不諱，且如附表四內容所示之三位被害人經
    人擄車勒贖時，匯款款項亦匯入前揭楊再興帳戶內，並提出前揭楊再興所有帳戶
    之交易明細表佐證，以認定被告與共犯乙○○二人涉犯如附表四內容所示之三次
    加重竊盜、恐嚇取財罪。訊據被告對於如附表四內容所示之三次加重竊盜、恐嚇
    取財犯行堅決否認，辯稱：其僅有竊取如附表二內容所示之六部自用小客車，再
    勒贖四次等語，經查：
（一）同案共犯乙○○固於警訊及偵查中對於如附表四內容所示之三次加重竊盜、恐
      嚇取財犯行自白不諱，且於如附表四內容所示之三位被害人亦於警訊中指訴稱
      其等經人擄車勒贖時，匯出之款項係匯入世華商業銀行楊再興帳戶內云云；惟
      被告乙○○於本院審理中則否認該情，被告乙○○前後不同，且屬矛盾不符之
      自白得否採為認定被告犯罪之證據，尚非無疑，自仍應有其他相關事證以資審
      認。
（二）被告於本院九十一年度易字第一二二八號同案共犯乙○○竊盜等案件審理時供
      稱：「我與被告（即乙○○）偷的二部當天被抓，其他總共偷了四部。」、「
      警訊附表編號一、二、三號（即本判決書之附表四）三部自用小客車，不是我
      們去偷的。」、「楊再興之帳戶是我朋友買的，他姓名我不知道，綽號叫「龍
      哥」，四十多歲人，這個人也在做擄車勒贖。」、「我自己的帳戶被提款機抓
      進去，我沒有帳戶，他把帳戶和提款卡借給我用。」等語；是被告已於該案審
      理中供稱：除為警緝獲之時，共同竊取二部自用小客車外，其餘僅另竊得四部
      車輛等語。
（三）本院於上開案件審理時，傳喚如附表四內容所示之三位被害人Ａ○○、楊景洲
      、宙○○、及證人施乃嘉等人到庭，由該三位被害人與證人現場聽聞被告及共
      犯乙○○二人聲音後，其中被害人Ａ○○陳稱：「當天打電話來的人，是四十
      多歲之人，腔調與這二人（即被告乙○○、辰○○）不太一樣。」等語，被害
      人楊景洲於該案審理時陳稱：「當天是我朋友施乃嘉接的電話。」等語，而證
      人施乃嘉於該案審理中則具結證稱：「我確定當天打電話不是他們二人，應該
      是四十多歲的人打來，勒贖之聲音不一樣。」等語，被害人宙○○陳稱：「我
      確定當天聲音不是庭上辰○○聲音，乙○○聲音部分則聽的較不清楚。」等語
      ；則依據上揭三位被害人及證人分別指訴、證述之內容以觀，打電話擄車勒贖
      之人，聲音為四十餘歲以上之人，腔調與被告及共犯乙○○二人顯有差異；是
      被告所辯稱：伊並未下手竊取如附表四內容所示之三部自用小客車，再繼而勒
      贖被害人財物等語，自非無據；況被告與共犯乙○○二人既已自承犯有如附表
      二內容所示之連續加重竊盜、恐嚇取財犯行，實無單就其中部分犯行予以否認
      之理？
（四）綜上所述：本院認公訴人據以認定被告乙○○涉犯如附表四內容犯行之證據即
      被告及同案共犯乙○○自白犯罪部分，存有瑕疵，而前揭匯款至楊再興帳戶之
      部分，又已因如附表四內容所示之三位被害人及證人施乃嘉到庭證述擄車勒贖
      財物之人並非被告乙○○、辰○○二人，是本院認公訴人就如附表四內容所示
      之連續竊盜、恐嚇取財犯行所舉證據，均不足為被告與共犯乙○○涉犯如附表
      四犯罪之不利認定，被告所辯自堪以採信；此外，復查無其他積極事證足認被
      告有何公訴人所指之如附表四內容所示之犯行，自應認其罪嫌不足，則此與已
      起訴部分即無裁判上一罪關係，本院無從併予審理，應退由檢察官另行處理，
      附此敘明。
據上論斷，應依刑事訴訟法第二百九十九條第一項前段，刑法第二十八條、第五十六
條、第三百四十六條第一項、第三百二十一條第一項第三款、第四款、第五十五條、
第三十八條第一項第二款，罰金罰鍰提高標準條例第一條前段，判決如主文。
本案經檢察官林柏宏到庭執行職務
中      華      民      國      九十一      年      八      月    八    日
                                臺灣臺中地方法院刑事第四庭
                                        法  官  楊  真  明
右正本證明與原本無異。
如不服本判決，應於送達後十日內向本院提出上訴狀（須附繕本），上訴於臺灣高等
法院臺中分院。
                                        書記官
中      華      民      國      九十一      年      八      月    九    日
附表一
┌──┬────┬────┬───┬───────┬──────┬───┐
│編號│發現車輛│犯罪地點│被害人│竊盜及恐嚇取財│損失財物    │匯款帳│
│    │失竊時間│        │      │犯罪方式      │            │戶    │
├──┼────┼────┼───┼───────┼──────┼───┤
│一  │九十一年│臺中市北│未○○│以Ｔ字扳手及螺│一、竊取車牌│高雄林│
│    │一月十九│屯區崇德││絲起子撬開車門│號碼Ａ八—五│華郵局│
│    │日晚間八│十路四三│      │竊取被害人所有│０二０號自用│００４│
│    │時許    │一號前  │      │自用小客車，復│小客車。    │１４２│
│    │        │        │      │以電話恐嚇勒索│二、恐嚇取得│７—０│
│    │        │        │      │匯入金錢至指定│三萬元。    │５５９│
│    │        │        │      │帳戶後，以金融│            │６４０│
│    │        │        │      │卡提領得逞。 │            │王昭文│
│    │        │        │      │              │            │帳戶  │
├──┼────┼────┼───┼───────┼──────┼───┤
│二  │九十一年│臺中市西│寅○○│以Ｔ字扳手及螺│一、竊取車牌│臺灣土│
│    │一月廿三│區華美西│      │絲起子撬開車門│號碼Ｍ八—六│地銀行│
│    │日下午一│街二三０│      │竊取被害人所有│九八０號自用│太平分│
│    │時許    │號前    │      │自用小客車，復│小客車。    │行０７│
│    │        │        │      │以電話恐嚇勒索│二、恐嚇取得│０００│
│    │        │        │      │匯入金錢至指定│二萬元（起訴│５—１│
│    │        │        │      │帳戶後，以金融│書誤寫為一萬│７０４│
│    │        │        │      │卡提領得逞。 │五千元）。  │５２江│
│    │        │        │      │              │            │淑蓮  │
├──┼────┼────┼───┼───────┼──────┼───┤
│三  │九十一年│臺中市北│子○○│以Ｔ字扳手及螺│一、竊取車牌│臺灣土│
│    │一月廿四│區○○街│      │絲起子撬開車門│號碼ＣＫ—五│地銀行│
│    │日中午十│與忠明路│      │竊取被害人所有│七０二號自用│太平分│
│    │二時許  │口      │      │自用小客車，復│小客車。    │行０７│
│    │        │        │      │以電話恐嚇勒索│二、恐嚇取得│０００│
│    │        │        │      │匯入金錢至指定│一萬五千元。│５—１│
│    │        │        │      │帳戶後，以金融│            │７０４│
│    │        │        │      │卡提領得逞。  │            │５２江│
│    │        │        │    │              │            │淑蓮  │
├──┼────┼────┼───┼───────┼──────┼───┤
│四  │九十一年│臺中市北│林鄧雪│以Ｔ字扳手及螺│一、竊取車牌│后里郵│
│    │一月廿五│屯區松竹│滿    │絲起子撬開車門│號碼Ｍ二—九│局０１│
│    │日晚間九│路與崇德│      │竊取被害人所有│一三八號自用│４１１│
│    │時十分許│路口    │      │自用小客車，復│小客車及竊取│４８—│
│    │        │        │      │以電話恐嚇勒索│車內三萬元。│０３５│
│    │        │        │      │匯入金錢至指定│二、恐嚇取得│０６２│
│    │        │        │      │帳戶後，以金融│一萬元。    │９黃佳│
│    │        │        │      │卡提領得逞。 │            │琪帳  │
├──┼────┼────┼───┼───────┼──────┼───┤
│五  │九十一年│臺中市北│亥○○│以Ｔ字扳手及螺│一、竊取車牌│臺灣土│
│    │一月二十│區○○路│      │絲起子撬開車門│號碼ＣＯ—七│地銀行│
│    │八日上午│與梅川東│      │竊取被害人所有│一四六號自用│太平分│
│    │十一時許│路口    │      │自用小客車，復│小客車。    │行０７│
│    │        │        │      │以電話恐嚇勒索│二、恐嚇取得│０００│
│    │        │        │      │匯入金錢至指定│四萬元。    │５—１│
│    │        │        │      │帳戶後，以金融│            │７０４│
│    │        │        │      │卡提領得逞。 │            │５２江│
│    │        │        │      │              │            │淑蓮  │
├──┼────┼────┼───┼───────┼──────┼───┤
│六  │九十一年│臺中市西│辛○○│以Ｔ字扳手及螺│一、竊取車牌│臺灣土│
│    │一月二十│屯區青海│      │絲起子撬開車門│號碼Ｊ六—０│地銀行│
│    │九日凌晨│路三段愛│      │竊取被害人所有│二一三號自用│太平分│
│    │零時許  │買大賣場│      │自用小客車，復│小客車。    │行０７│
│    │        │前      │      │以電話恐嚇勒索│二、恐嚇取得│０００│
│    │        │        │      │匯入金錢至指定│三萬元。    │５—１│
│    │        ││      │帳戶後，以金融│            │７０４│
│    │        │        │      │卡提領得逞。  │            │５２江│
│    │        │        │      │              │            │淑蓮  │
├──┼────┼────┼───┼───────┼──────┼───┤
│七  │九十一年│臺中市西│地○○│以Ｔ字扳手及螺│一、竊取車牌│高雄林│
│    │一月卅日│區○○路│      │絲起子撬開車門│號碼Ｍ二—０│華郵局│
│    │凌晨一時│三段與向│      │竊取被害人所有│四六六號自用│００４│
│    │許      │上南路口│      │自用小客車，復│小客車。    │１４２│
│    │        │        │      │以電話恐嚇勒索│二、恐嚇取得│７—０│
│    │        │        │      │匯入金錢至指定│六萬元。    │５５９│
│    │        │        │      │帳戶後，以金融│            │６４０│
│    │        │        │      │卡提領得逞。 │            │王昭文│
├──┼────┼────┼───┼───────┼──────┼───┤
│八  │九十一年│臺中市北│卯○○│以Ｔ字扳手及螺│一、竊取車牌│高雄林│
│    │一月卅一│屯區文心│      │絲起子撬開車門│號碼ＣＪ—七│華郵局│
│    │日下午二│路與梅川│      │竊取被害人所有│一九七號自用│００４│
│    │時許    │東路口  │      │自用小客車，復│小客車。    │１４２│
│    │        │        │      │以電話恐嚇勒索│二、恐嚇取得│７—０│
│    │        │        │      │匯入金錢至指定│二萬五千元。│５５９│
│    │        │        │      │帳戶後，以金融│            │６４０│
│    │        │        │      │卡提領得逞。 │            │王昭文│
│    │        │        │      │              │            │帳戶  │
├──┼────┼────┼───┼───────┼──────┼───┤
│九  │九十一年│臺中市西│酉○○│以Ｔ字扳手及螺│一、竊取車牌│高雄林│
│    │二月二日│區○○街│      │絲起子撬開車門│號碼Ｈ六—一│華郵局│
│    │上午五時│一五八號│      │竊取被害人所有│一００號自用│００４│
│    │許      │前      │      │自用小客車，復│小客車。    │１４２│
│    │        │    │      │以電話恐嚇勒索│二、恐嚇取得│７—０│
│    │        │        │      │匯入金錢至指定│七萬元。    │５５９│
│    │        │        │      │帳戶後，以金融│            │６４０│
│    │        │        │      │卡提領得逞。 │            │王昭文│
│    │        │        │      │              │            │帳戶  │
├──┼────┼────┼───┼───────┼──────┼───┤
│十  │九十一年│臺中市西│己○○│以Ｔ字扳手及螺│一、竊取車牌│高雄林│
│    │二月三日│屯區西屯│      │絲起子撬開車門│號碼ＭＬ—五│華郵局│
│    │晚間十一│路西屯國│      │竊取被害人所有│七五七號自用│００４│
│    │時許    │小旁    │      │自用小客車，復│小客車。    │１４２│
│    │        │        │      │以電話恐嚇勒索│二、恐嚇取得│７—０│
│    │        │        │      │匯入金錢至指定│三萬元。    │５５９│
│    │        │        │      │帳戶後，以金融│            │６４０│
│    │        │        │      │卡提領得逞。 │      │王昭文│
│    │        │        │      │              │            │帳戶  │
├──┼────┼────┼───┼───────┼──────┼───┤
│十一│九十一年│臺中市西│丑○○│以Ｔ字扳手及螺│一、竊取車牌│高雄林│
│    │二月四日│區○○街│      │絲起子撬開車門│號碼Ａ三—二│華郵局│
│    │上午八時│與精誠廿│      │竊取被害人所有│五六八號自用│００４│
│    │許      │一街口  │      │自用小客車，復│小客車。    │１４２│
│    │        │        │      │以電話恐嚇勒索│二、恐嚇取得│７—０│
│    │        │        │      │匯入金錢至指定│三萬元。    │５５９│
│    │        │        │      │帳戶後，以金融│            │６４０│
│    │        │        │      │卡提領得逞。 │            │王昭文│
│    │        │        │      │              │            │帳戶  │
├──┼────┼────┼───┼───────┼──────┼───┤
│十二│九十一年│臺中市北│庚○○│以Ｔ字扳手及螺│一、竊取車牌│高雄林│
│    │二月五日│屯區麻園│      │絲起子撬開車門│號碼Ｍ二—七│華郵局│
│    │下午二時│西街六三│      │竊取被害人所有│四五八號自用│００４│
│    │許      │號前    │      │自用小客車，復│小客車。    │１４２│
│    │        │        │      │以電話恐嚇勒索│二、恐嚇取得│７—０│
│    │        │        │      │匯入金錢至指定│三萬元。    │５５９│
│    │        │        │      │帳戶後，以金融│            │６４０│
│    │        │        │      │卡提領得逞。 │            │王昭文│
│    │        │        │      │              │            │帳戶  │
├──┼────┼────┼───┼───────┼──────┼───┤
│十三│九十一年│臺中市北│巳○○│以Ｔ字扳手及螺│一、竊取車牌│      │
│    │二月七日│屯區崇德│      │絲起子撬開車門│號碼Ｎ六—五│      │
│    │下午一時│五路新天│      │竊取被害人所有│八九二號自用│      │
│    │許      │地餐廳前│      │自用小客車，復│小客車。    │      │
│    │        │        │      │以電話恐嚇勒索│二、恐嚇取財│      │
│    │        │        │      │匯入金錢至指定│未遂。      │      │
│    │        │        │      │帳戶後，以金融│            │      │
│    │        │        │      │卡提領得逞。  │            │      │
└──┴────┴────┴───┴───────┴──────┴───┘
附表二
┌──┬────┬────┬───┬───────┬──────┬─────┐
│編號│竊盜車輛│犯罪地點│使用人│竊盜及恐嚇取財│損失財物    │匯款帳    │
│    │時間    │        │      │犯罪方式      │            │戶        │
├──┼────┼────┼───┼───────┼──────┼─────┤
│一  │九十一年│臺中市北│黃○○│以Ｔ字扳手及螺│一、竊取車牌│由第一商業│
│    │二月二十│屯區文心│      │絲起子撬開車門│號碼ＭＬ—一│銀行第０三│
│    │一日下午│路與綏遠│      │竊取佳霖科技股│七七五號自用│０一五０三│
│    │九時許  │路口    │      │份有限公司所有│小客車。    │二五八七三│
│    │        │        │      │自用小客車，復│二、恐嚇取財│帳戶內匯出│
│    │        │        │      │以電話恐嚇勒索│三萬五千元。│三萬五千元│
│    │        │        │      │匯入金錢至指定│            │入指定帳戶│
│    │        │        │      │帳戶後，以金融│            │內        │
│    │        │        │      │卡提領得逞。  │            │          │
│    │        │        │      │              │            │          │
├──┼────┼────┼───┼───────┼──────┼─────┤
│二  │九十一年│臺中縣豐│采虹照│以Ｔ字扳手及螺│一、竊取車牌│由中國信託│
│    │二月二十│原市中正│相器材│絲起子撬開車門│號碼ＯＸ—一│商業銀行第│
│    │八日上午│路三二七│股份有│竊取被害人所有│八一二號自用│三九二五三│
│    │六時許  │號前    │限公司│自用小客車，復│小客車。    │一四九四九│
│    │        │        │      │以電話恐嚇勒索│二、恐嚇取財│０三號帳戶│
│    │        │        │      │匯入金錢至指定│二萬元。    │內匯出二萬│
│    │        │        │  │帳戶後，以金融│            │元入指定帳│
│    │        │        │      │卡提領得逞。  │            │戶內      │
├──┼────┼────┼───┼───────┼──────┼─────┤
│三  │九十一年│臺中市北│玄○○│以Ｔ字扳手及螺│一、竊取車牌│由彰化商業│
│    │三月二日│屯區文心│      │絲起子撬開車門│號碼ＣＪ—三│銀行第一一│
│    │下午二時│路與中清│      │竊取巳○○所有│八八九號自用│五一三００│
│    │許      │路口    │      │自用小客車，復│小客車。    │０四三００│
│    │        │        │      │以電話恐嚇勒索│二、恐嚇取財│號帳戶內匯│
│    │        │        │      │匯入金錢至指定│二萬五千元。│出二萬五千│
│    │        │        │      │帳戶後，以金融│            │元入指定帳│
│    │        │        │      │卡提領得逞。  │            │戶內      │
├──┼────┼────┼───┼───────┼──────┼─────┤
│四  │九十一年│臺中市西│戊○○│以Ｔ字扳手及螺│一、竊取車牌│由臺新商業│
│    │三月五日│屯區市政│      │絲起子撬開車門│號碼ＥＹ—八│銀行第八一│
│    │下午五時│北一路與│      │竊取Ｂ○○所有│八０一號自用│０一七六四│
│    │許      │文心路口│      │自用小客車，復│小客車。    │六八００號│
│    │        │        │      │以電話恐嚇勒索│二、恐嚇取財│帳和內匯出│
│    │        │        │      │匯入金錢至指定│四萬元。    │四萬元入指│
│    │        │        │      │帳戶後，以金融│            │定帳戶內。│
│    │        │        │      │卡提領得逞。  │            │          │
├──┼────┼────┼───┼───────┼──────┼─────┤
│五  │九十一年│臺中市西│甲○○│與乙○○共同  │一、竊取車牌│尚未向被害│
│    │三月七日│屯區工業│      │竊取被害人所有│號碼ＡＥ—二│車主勒贖財│
│    │晚間六時│區○○路│      │自用小客車。  │五一七號自用│物        │
│    │許      │污水處理│      │              │小客車。    │          │
│    │        │廠      │      │              │            │          │
│    │        │        │      │              │            │          │
│    │        │        │      │              │            │          │
├──┼────┼────┼───┼───────┼──────┼─────┤
│六  │九十一年│臺中市北│聯立股│與乙○○共同  │一、竊取車牌│尚未向被害│
│    │三月七日│屯區梅川│份有限│竊取被害人所有│號碼ＱＲ—八│車主勒贖財│
│    │晚間九時│東路四段│公司  │自用小客車    │七一０號自用│物        │
│    │四十分  │卅七號  │      │。            │小客車。    │          │
│    │        │        │      │              │            │          │
└──┴────┴────┴───┴───────┴──────┴─────┘
附表三
┌──┬────┬────┬───┬───────┬──────┬───┐
│編號│竊盜車輛│犯罪地點│被害人│竊盜及恐嚇取財│損失財物    │匯款帳│
│    │時間    │        │      │犯罪方式      │            │戶    │
├──┼────┼────┼───┼───────┼──────┼───┤
│一  │九十一年│臺中市西│天○○│竊取被害人所有│一、竊取車牌│      │
│    │四月卅日│屯區中港│      │自用小客車    │號碼Ｍ四—五│      │
│    │凌晨三時│路三段榮│      │              │一七九號自用│      │
│    │許      │民總醫院│      │              │小客車。    │      │
│    │        │前      │      │              │            │      │
│    │        │        │      │              │            │      │
├──┼────┼────┼───┼───────┼──────┼───┤
│二  │九十一年│臺中市西│樺陽實│竊取被害人所有│一、竊取車牌│      │
│    │四月卅日│屯區中港│業股份│自用小客車    │號碼Ｍ二—０│      │
│    │凌晨三時│路三段榮│有限公│              │七七七號自用│      │
│    │許      │民總醫院│司    │              │小客車。    │      │
│    │        │前      │      │              │            │      │
│    │        │        │      │              │            │      │
└──┴────┴────┴───┴───────┴──────┴───┘
附表四：
┌──┬───────┬───────┬───┬──────┬─────┐
│編號│竊盜車輛之時間│竊盜車輛之地點│被害人│被竊自用小客│被勒贖金額│
│    │              │              │      │車車牌號碼  │與取款方式│
├──┼───────┼───────┼───┼──────┼─────┤
│一  │九十一年二月二│臺中市○○路三│Ａ○○│Ｌ八─四六九│由彰化商業│
│    │十三日上午十一│段四四七號前  │      │九號        │銀行第六三│
│    │時許          │              │      │            │五一０二八│
│    │              │              │      │            │七九六００│
│    │              │              │      │            │號帳戶內匯│
│    │              │              │      │            │出三萬元入│
│    │              │              │      │            │指定帳戶內│
├──┼───────┼───────┼───┼──────┼─────┤
│二  │九十一年二月二│臺中北屯區文心│登記名│ＱＲ─九００│由臺灣商業│
│    │十日下午十一時│路與綏遠路口  │義人為│二號        │銀行第０九│
│    │許            │              │申○○│            │０００四三│
│    │              │              │，使用│            │六八八四四│
│    │              │              │人為楊│            │號帳戶內匯│
│    │              │              │景洲（│            │出一萬元入│
│    │              │              │起訴書│            │指定帳戶內│
│    │              │              │誤植登│            │（帳戶為楊│
│    │              │              │記名義│            │景洲之友人│
│    │              │              │人為楊│            │施乃嘉所有│
│    │              │              │景洲）│            │與匯款。）│
│    │              │              │。    │            │          │
├──┼───────┼───────┼───┼──────┼─────┤
│三  │九十一年二月二│臺中市西屯區惠│宙○○│ＣＶ─九四八│由富邦商業│
│    │十五日下午四時│中路二段五七號│      │一號        │銀行第五四│
│    │許            │前            │      │            │０六一九八│
│    │              │              │      │            │一一０五號│
│    │              │              │      │            │帳戶內匯出│
│    │              │              │      │            │三萬三千元│
│    │              │              │      │            │入指定帳戶│
│    │              │              │      │            │內        │
└──┴───────┴───────┴───┴──────┴─────┘
附錄本判決論罪科刑法條
中華民國刑法第三百二十一條第一項第三款：
  犯竊盜罪而有左列情形之一者，處六月以上、五年以下有期徒刑：
  三、攜帶兇器而犯之者。
  四、結夥三人以上而犯之者。
中華民國刑法第三百四十六條第一項、第三項：
  意圖為自己或第三人不法之所有，以恐嚇使人將本人或第三人之物交付者，處六月
  以上五年以下有期徒刑，得併科一千元以下罰金。
  前二項之未遂犯罰之。
